【裁判字號】    98,易,225
【裁判日期】    980211
【裁判案由】    竊盜
【裁判全文】
臺灣臺中地方法院刑事判決               98年度易字第225號
公  訴  人  臺灣臺中地方法院檢察署檢察官
被      告  甲○○
                    號
上列被告因竊盜案件，經檢察官提起公訴（97年度偵字第29399
號），本院判決如下：
    主    文
甲○○犯攜帶兇器竊盜罪，累犯，處有期徒刑捌月。扣案破壞剪
壹把沒收。
    犯罪事實及理由
一、甲○○前於民國92年間，因竊盜、毒品等案件，經臺灣臺中
    地方法院分別判處有期徒刑7月、10月、4月確定，定應執行
    有期徒刑1年6月，於94年2月25日，縮短刑期假釋出監，於
    94年5月10日執行完畢。詎仍不知悔改，意圖為自己不法之
    所有，於97年12月28日下午4時許，在臺中市○區○○○路
    325號附近，持其所有足供兇器使用之破壞剪1把，剪斷乙○
    ○所有，停放於該處之自行車大鎖後，竊取該部自行車。得
    手後，為巡邏員警發覺其形跡可疑，當場查獲，並扣得自行
    車1部、破壞剪1把。
二、本案檢察官、被告甲○○並未就卷內證據資料之證據能力有
    所爭執，且迄於言詞辯論終結前，均未主張有刑事訴訟法第
    159條第1項不得為證據之情形，是應認已同意卷內證據均得
    作為證據，且經本院審酌後，認無不適當之情形，應認本案
    調查之卷內證據均有證據能力，合先敘明。
三、前揭犯罪事實，業據被告坦承不諱，核與證人乙○○證述相
    符，並有贓物認領保管單1紙及照片2張在卷可參，復有破壞
    剪1把扣案足佐，被告之自白堪認與事實相符，事證明確，
    被告犯行，堪以認定。
四、按所謂兇器，其種類並無限制，凡客觀上對於人之生命、身
    體、安全構成威脅，具有危險性之兇器均屬之，且祇須行竊
    時攜帶此種具有危險性之兇器為已足，並不以攜帶之初有行
    兇之意圖為必要（最高法院79年台上字第5253號判例參照）
    ，查被告就所攜持以行竊之破壞剪係金屬材質，堪以破壞剪
    斷鎖具，足見其質地甚堅，足對人之生命、身體、安全構成
    威脅，堪認客觀上具危險性。核被告所為，係犯刑法第321
    條第1項第3款之加重竊盜罪。被告有前揭刑案執行完畢之情
    形，此有台灣台中地方法院檢察署刑案資料查註紀錄表、台
    灣高等法院被告全國前案紀錄表各1份在卷可按，其受有期
    徒刑之執行完畢後，5年內故意再犯本案有期徒刑以上之罪
    ，為累犯，應依刑法第47條第1項規定加重其刑。爰審酌被
    告素行不佳，有數次竊盜、毒品之前案紀錄，此有前揭前案
    紀錄表可參，所竊取之物價值非鉅，業由被害人領回，犯後
    坦承犯行等一切情狀，量處如主文所示之刑。扣案之破壞剪
    為被告所有，供犯罪所用之物，此業據被告於警詢及本院供
    述明確，爰依法宣告沒收之。
據上論斷，應依刑事訴訟法第二百九十九條第一項前段，刑法第
三百二十一條第一項第三款、第四十七條第一項、第三十八條第
一項第二款，判決如主文。
中    華    民    國    98    年    2     月    11    日
                        刑事第14庭  法  官  郭書豪
以上正本證明與原本無異。
如不服本判決，應於收受送達後10日內向本院提出上訴書狀（應
敘述具體理由並附繕本）。
上訴書如未敘述理由，應於上訴期間屆滿後20日內補提理由書於
本院。
                                    書記官  陳美虹
中    華    民    國    98    年    2     月    11    日
所犯法條：
中華民國刑法第321條第1項第3款
犯竊盜罪而有左列情形之一者，處六月以上、五年以下有期徒刑
：
一、於夜間侵入住宅或有人居住之建築物、船艦或隱匿其內而犯
    之者。
二、毀越門扇、牆垣或其他安全設備而犯之者。
三、攜帶兇器而犯之者。
四、結夥三人以上而犯之者。
五、乘火災、水災或其他災害之際而犯之者。
六、在車站或埠頭而犯之者。


司法院資訊處製作；財團法人民間司法改革基金會備份。
